---
title: "Actividad 2 - Problema 3"
author: "Juliette Conde"
date: "2023-09-10"
output: html_document
---

```{r setup, include=FALSE}
knitr::opts_chunk$set(echo = TRUE)
```

## *Actividad 2 Problema 3*
### *Teorema del Límite Central*

El Teorema del Límite Central es uno de los más importantes en la inferencia estadística y habla sobre la convergencia de los estimadores como la proporción muestral a la distribución normal. Algunos autores afirman que esta aproximación es bastante buena a partir del umbral n>30.

A continuación se describen los siguientes pasos para su verificación:

a. Realice una simulación en la cual genere una población de n=1000 (Lote, donde el porcentaje de individuos (supongamos plantas) enfermas sea del 50%.

```{r, echo=FALSE}
par(cex = 0.5, cex.axis = .5, cex.lab = .5, cex.main = .5, cex.sub = .5, mfrow = c(3, 2), mai = c(.5, .5, .5, .5))
```
### *Solución a:*
```{r}
# a
poblacion = rbinom(1000, 1, 0.5)
```
### *Solución b:*
Genere una función que permita:
•	Obtener una muestra aleatoria de la población y
•	Calcule el estimador de la proporción muestral pˆ para un tamaño de muestra dado n.


```{r, echo=FALSE}
# b
muestra_p <- function(poblacion, muestra_poblacion){
  muestra <-  sample(poblacion, muestra_poblacion)
  estimador_p <- mean(muestra)
  return(estimador_p)
}
```
### *Solución c:*
Repita el escenario anterior (b) n=500 veces y analice los resultados en cuanto al comportamiento de los 500 resultados del estimador pˆ. ¿Qué tan simétricos o sesgados son los resultados obtenidos? y ¿qué se puede observar en cuanto a la variabilidad? Realice en su informe un comentario sobre los resultados obtenidos.

```{r, echo=FALSE}
# c
base <- data.frame()

tamano_muestra <- 100
numero_repeticiones <- 500

for (i in 1:numero_repeticiones) {
  muestra1 = muestra_p(poblacion, tamano_muestra)
  base <- rbind(base, muestra1)
}
colnames(base) <- "Estimador"
matriz_numerica <- as.matrix(base)

hist(matriz_numerica)
m1 = density(matriz_numerica)
plot(m1, main="caja", xlab=" n=1")

shapiro.test(matriz_numerica)

media_estimador_base <- mean(matriz_numerica)
sesgo <- media_estimador_base - 0.5
varianza <- var(matriz_numerica)

cat("sesgo de estimadores pˆ:", sesgo, "\n")
cat("varianza de estimadores pˆ:", varianza, "\n")

```
### *Solución d:*
Repita los puntos b y c para tamaños de muestra n=5, 10, 15, 20, 30, 50, 60, 100, 200, 500. Compare los resultados obtenidos para los diferentes tamaños de muestra en cuanto a la normalidad. Utilice pruebas de bondad y ajuste (shapiro wilks :shspiro.test()) y métodos gráficos (gráfico de normalidad: qqnorm()). Comente en su informe los resultados obtenidos.

```{r, echo=FALSE}
repeticion_d <- function(poblacion, t_muestra) {
  base <- data.frame()
  numero_repeticiones <- 500
  for (i in 1:numero_repeticiones) {
    muestra1 = muestra_p(poblacion, t_muestra)
    base <- rbind(base, muestra1)
  }
  colnames(base) <- "Estimador"
  base
}

vector_muestras <- c(5, 10, 15, 20, 30, 50, 60, 100, 200, 500)

```
<br>

### *Muestra 5*
```{r, echo=FALSE}

muestra_5 <- repeticion_d(poblacion, vector_muestras[1])
matriz_numerica1 <- as.matrix(muestra_5)
hist(matriz_numerica1)
m2 = density(matriz_numerica1)
plot(m2, main=" ", xlab = "n=1")

shapiro.test(matriz_numerica1)

media_estimador_5 <- mean(matriz_numerica1)
sesgo <- media_estimador_5 - 0.5
varianza <- var(matriz_numerica1)

cat("sesgo de estimadores pˆ:", sesgo, "\n")
cat("varianza de estimadores pˆ:", varianza, "\n")

```
<br>

### *Muestra 10*
```{r, echo=FALSE}

muestra_10 <- repeticion_d(poblacion, vector_muestras[2])
matriz_numerica2 <- as.matrix(muestra_10)
hist(matriz_numerica2)
m3 = density(matriz_numerica2)
plot(m3, main=" ", xlab = "n=1")

shapiro.test(matriz_numerica2)

media_estimador_10 <- mean(matriz_numerica2)
sesgo <- media_estimador_10 - 0.5
varianza <- var(matriz_numerica2)

cat("sesgo de estimadores pˆ:", sesgo, "\n")
cat("varianza de estimadores pˆ:", varianza, "\n")

```
<br>

### *Muestra 15*
```{r, echo=FALSE}
muestra_15 <- repeticion_d(poblacion, vector_muestras[3])
matriz_numerica3 <- as.matrix(muestra_15)
hist(matriz_numerica3)
m4 = density(matriz_numerica3)
plot(m4, main=" ", xlab = "n=1")

shapiro.test(matriz_numerica3)

media_estimador_15 <- mean(matriz_numerica3)
sesgo <- media_estimador_15 - 0.5
varianza <- var(matriz_numerica3)

cat("sesgo de estimadores pˆ:", sesgo, "\n")
cat("varianza de estimadores pˆ:", varianza, "\n")
```
<br>

### *Muestra 20*
```{r, echo=FALSE}
muestra_20 <- repeticion_d(poblacion, vector_muestras[4])
matriz_numerica4 <- as.matrix(muestra_20)
hist(matriz_numerica4)
m5 = density(matriz_numerica4)
plot(m5, main=" ", xlab = "n=1")

shapiro.test(matriz_numerica4)

media_estimador_20 <- mean(matriz_numerica4)
sesgo <- media_estimador_20 - 0.5
varianza <- var(matriz_numerica4)

cat("sesgo de estimadores pˆ:", sesgo, "\n")
cat("varianza de estimadores pˆ:", varianza, "\n")
```
<br>

### *Muestra 30*
```{r, echo=FALSE}
muestra_30 <- repeticion_d(poblacion, vector_muestras[5])
matriz_numerica5 <- as.matrix(muestra_30)
hist(matriz_numerica5)
m6 = density(matriz_numerica5)
plot(m6, main=" ", xlab = "n=1")

shapiro.test(matriz_numerica5)

media_estimador_30 <- mean(matriz_numerica5)
sesgo <- media_estimador_30 - 0.5
varianza <- var(matriz_numerica5)

cat("sesgo de estimadores pˆ:", sesgo, "\n")
cat("varianza de estimadores pˆ:", varianza, "\n")
```
<br>

### *Muestra 50*
```{r, echo=FALSE}
muestra_50 <- repeticion_d(poblacion, vector_muestras[6])
matriz_numerica6 <- as.matrix(muestra_50)
hist(matriz_numerica6)
m7 = density(matriz_numerica6)
plot(m7, main=" ", xlab = "n=1")

shapiro.test(matriz_numerica6)

media_estimador_50 <- mean(matriz_numerica6)
sesgo <- media_estimador_50 - 0.5
varianza <- var(matriz_numerica6)

cat("sesgo de estimadores pˆ:", sesgo, "\n")
cat("varianza de estimadores pˆ:", varianza, "\n")
```
<br>

### *Muestra 60*
```{r, echo=FALSE}
muestra_60 <- repeticion_d(poblacion, vector_muestras[7])
matriz_numerica7 <- as.matrix(muestra_60)
hist(matriz_numerica7)
m8 = density(matriz_numerica7)
plot(m8, main=" ", xlab = "n=1")

shapiro.test(matriz_numerica7)

media_estimador_60 <- mean(matriz_numerica7)
sesgo <- media_estimador_60 - 0.5
varianza <- var(matriz_numerica7)

cat("sesgo de estimadores pˆ:", sesgo, "\n")
cat("varianza de estimadores pˆ:", varianza, "\n")
```
<br>

### *Muestra 100*
```{r, echo=FALSE}
muestra_100 <- repeticion_d(poblacion, vector_muestras[8])
matriz_numerica8 <- as.matrix(muestra_100)
hist(matriz_numerica8)
m9 = density(matriz_numerica8)
plot(m9, main=" ", xlab = "n=1")

shapiro.test(matriz_numerica8)

media_estimador_100 <- mean(matriz_numerica8)
sesgo <- media_estimador_100 - 0.5
varianza <- var(matriz_numerica8)

cat("sesgo de estimadores pˆ:", sesgo, "\n")
cat("varianza de estimadores pˆ:", varianza, "\n")
```
<br>

### *Muestra 200*
```{r, echo=FALSE}
muestra_200 <- repeticion_d(poblacion, vector_muestras[9])
matriz_numerica9 <- as.matrix(muestra_200)
hist(matriz_numerica9)
m10 = density(matriz_numerica9)
plot(m10, main=" ", xlab = "n=1")

shapiro.test(matriz_numerica9)

media_estimador_200 <- mean(matriz_numerica9)
sesgo <- media_estimador_200 - 0.5
varianza <- var(matriz_numerica9)

cat("sesgo de estimadores pˆ:", sesgo, "\n")
cat("varianza de estimadores pˆ:", varianza, "\n")
```
<br>

### *Muestra 500*
```{r, echo=FALSE}
muestra_500 <- repeticion_d(poblacion, vector_muestras[10])
matriz_numerica10 <- as.matrix(muestra_500)
hist(matriz_numerica10)
m11 = density(matriz_numerica10)
plot(m11, main=" ", xlab = "n=1")

shapiro.test(matriz_numerica10)

media_estimador_500 <- mean(matriz_numerica10)
sesgo <- media_estimador_500 - 0.5
varianza <- var(matriz_numerica10)

cat("sesgo de estimadores pˆ:", sesgo, "\n")
cat("varianza de estimadores pˆ:", varianza, "\n")
```
<br>

### *Solución E:*
e.	Repita toda la simulación (puntos a – d), pero ahora para lotes con 10% de plantas enfermas.

```{r}
# a
poblacion = rbinom(1000, 1, 0.1)
```

```{r, echo=FALSE}
# b
muestra_p <- function(poblacion, muestra_poblacion){
  muestra <-  sample(poblacion, muestra_poblacion)
  estimador_p <- mean(muestra)
  return(estimador_p)
}
```

```{r, echo=FALSE}
# c
base <- data.frame()

tamano_muestra <- 100
numero_repeticiones <- 500

for (i in 1:numero_repeticiones) {
  muestra1 = muestra_p(poblacion, tamano_muestra)
  base <- rbind(base, muestra1)
}
colnames(base) <- "Estimador"
matriz_numerica <- as.matrix(base)

hist(matriz_numerica)
m1 = density(matriz_numerica)
plot(m1, main="caja", xlab=" n=1")

shapiro.test(matriz_numerica)

media_estimador_base <- mean(matriz_numerica)
sesgo <- media_estimador_base - 0.5
varianza <- var(matriz_numerica)

cat("sesgo de estimadores pˆ:", sesgo, "\n")
cat("varianza de estimadores pˆ:", varianza, "\n")

```



```{r, echo=FALSE}
repeticion_d <- function(poblacion, t_muestra) {
  base <- data.frame()
  numero_repeticiones <- 500
  for (i in 1:numero_repeticiones) {
    muestra1 = muestra_p(poblacion, t_muestra)
    base <- rbind(base, muestra1)
  }
  colnames(base) <- "Estimador"
  base
}

vector_muestras <- c(5, 10, 15, 20, 30, 50, 60, 100, 200, 500)

```
<br>

### *Muestra 5*
```{r, echo=FALSE}

muestra_5 <- repeticion_d(poblacion, vector_muestras[1])
matriz_numerica1 <- as.matrix(muestra_5)
hist(matriz_numerica1)
m2 = density(matriz_numerica1)
plot(m2, main=" ", xlab = "n=1")

shapiro.test(matriz_numerica1)

media_estimador_5 <- mean(matriz_numerica1)
sesgo <- media_estimador_5 - 0.5
varianza <- var(matriz_numerica1)

cat("sesgo de estimadores pˆ:", sesgo, "\n")
cat("varianza de estimadores pˆ:", varianza, "\n")

```
<br>

### *Muestra 10*
```{r, echo=FALSE}

muestra_10 <- repeticion_d(poblacion, vector_muestras[2])
matriz_numerica2 <- as.matrix(muestra_10)
hist(matriz_numerica2)
m3 = density(matriz_numerica2)
plot(m3, main=" ", xlab = "n=1")

shapiro.test(matriz_numerica2)

media_estimador_10 <- mean(matriz_numerica2)
sesgo <- media_estimador_10 - 0.5
varianza <- var(matriz_numerica2)

cat("sesgo de estimadores pˆ:", sesgo, "\n")
cat("varianza de estimadores pˆ:", varianza, "\n")

```
<br>

### *Muestra 15*
```{r, echo=FALSE}
muestra_15 <- repeticion_d(poblacion, vector_muestras[3])
matriz_numerica3 <- as.matrix(muestra_15)
hist(matriz_numerica3)
m4 = density(matriz_numerica3)
plot(m4, main=" ", xlab = "n=1")

shapiro.test(matriz_numerica3)

media_estimador_15 <- mean(matriz_numerica3)
sesgo <- media_estimador_15 - 0.5
varianza <- var(matriz_numerica3)

cat("sesgo de estimadores pˆ:", sesgo, "\n")
cat("varianza de estimadores pˆ:", varianza, "\n")
```
<br>

### *Muestra 20*
```{r, echo=FALSE}
muestra_20 <- repeticion_d(poblacion, vector_muestras[4])
matriz_numerica4 <- as.matrix(muestra_20)
hist(matriz_numerica4)
m5 = density(matriz_numerica4)
plot(m5, main=" ", xlab = "n=1")

shapiro.test(matriz_numerica4)

media_estimador_20 <- mean(matriz_numerica4)
sesgo <- media_estimador_20 - 0.5
varianza <- var(matriz_numerica4)

cat("sesgo de estimadores pˆ:", sesgo, "\n")
cat("varianza de estimadores pˆ:", varianza, "\n")
```
<br>

### *Muestra 30*
```{r, echo=FALSE}
muestra_30 <- repeticion_d(poblacion, vector_muestras[5])
matriz_numerica5 <- as.matrix(muestra_30)
hist(matriz_numerica5)
m6 = density(matriz_numerica5)
plot(m6, main=" ", xlab = "n=1")

shapiro.test(matriz_numerica5)

media_estimador_30 <- mean(matriz_numerica5)
sesgo <- media_estimador_30 - 0.5
varianza <- var(matriz_numerica5)

cat("sesgo de estimadores pˆ:", sesgo, "\n")
cat("varianza de estimadores pˆ:", varianza, "\n")
```
<br>

### *Muestra 50*
```{r, echo=FALSE}
muestra_50 <- repeticion_d(poblacion, vector_muestras[6])
matriz_numerica6 <- as.matrix(muestra_50)
hist(matriz_numerica6)
m7 = density(matriz_numerica6)
plot(m7, main=" ", xlab = "n=1")

shapiro.test(matriz_numerica6)

media_estimador_50 <- mean(matriz_numerica6)
sesgo <- media_estimador_50 - 0.5
varianza <- var(matriz_numerica6)

cat("sesgo de estimadores pˆ:", sesgo, "\n")
cat("varianza de estimadores pˆ:", varianza, "\n")
```
<br>

### *Muestra 60*
```{r, echo=FALSE}
muestra_60 <- repeticion_d(poblacion, vector_muestras[7])
matriz_numerica7 <- as.matrix(muestra_60)
hist(matriz_numerica7)
m8 = density(matriz_numerica7)
plot(m8, main=" ", xlab = "n=1")

shapiro.test(matriz_numerica7)

media_estimador_60 <- mean(matriz_numerica7)
sesgo <- media_estimador_60 - 0.5
varianza <- var(matriz_numerica7)

cat("sesgo de estimadores pˆ:", sesgo, "\n")
cat("varianza de estimadores pˆ:", varianza, "\n")
```
<br>

### *Muestra 100*
```{r, echo=FALSE}
muestra_100 <- repeticion_d(poblacion, vector_muestras[8])
matriz_numerica8 <- as.matrix(muestra_100)
hist(matriz_numerica8)
m9 = density(matriz_numerica8)
plot(m9, main=" ", xlab = "n=1")

shapiro.test(matriz_numerica8)

media_estimador_100 <- mean(matriz_numerica8)
sesgo <- media_estimador_100 - 0.5
varianza <- var(matriz_numerica8)

cat("sesgo de estimadores pˆ:", sesgo, "\n")
cat("varianza de estimadores pˆ:", varianza, "\n")
```
<br>

### *Muestra 200*
```{r, echo=FALSE}
muestra_200 <- repeticion_d(poblacion, vector_muestras[9])
matriz_numerica9 <- as.matrix(muestra_200)
hist(matriz_numerica9)
m10 = density(matriz_numerica9)
plot(m10, main=" ", xlab = "n=1")

shapiro.test(matriz_numerica9)

media_estimador_200 <- mean(matriz_numerica9)
sesgo <- media_estimador_200 - 0.5
varianza <- var(matriz_numerica9)

cat("sesgo de estimadores pˆ:", sesgo, "\n")
cat("varianza de estimadores pˆ:", varianza, "\n")
```
<br>

### *Muestra 500*
```{r, echo=FALSE}
muestra_500 <- repeticion_d(poblacion, vector_muestras[10])
matriz_numerica10 <- as.matrix(muestra_500)
hist(matriz_numerica10)
m11 = density(matriz_numerica10)
plot(m11, main=" ", xlab = "n=1")

shapiro.test(matriz_numerica10)

media_estimador_500 <- mean(matriz_numerica10)
sesgo <- media_estimador_500 - 0.5
varianza <- var(matriz_numerica10)

cat("sesgo de estimadores pˆ:", sesgo, "\n")
cat("varianza de estimadores pˆ:", varianza, "\n")
```

<br>

### *Solución E:1*
Repita toda la simulación (puntos a – d), de nuevo para lotes con un 90% de plantas enfermas.

### *a*
```{r}
# a
poblacion = rbinom(1000, 1, 0.9)
```
### *b*
```{r, echo=FALSE}
# b
muestra_p <- function(poblacion, muestra_poblacion){
  muestra <-  sample(poblacion, muestra_poblacion)
  estimador_p <- mean(muestra)
  return(estimador_p)
}
```
### *c*
```{r, echo=FALSE}
# c
base <- data.frame()

tamano_muestra <- 100
numero_repeticiones <- 500

for (i in 1:numero_repeticiones) {
  muestra1 = muestra_p(poblacion, tamano_muestra)
  base <- rbind(base, muestra1)
}
colnames(base) <- "Estimador"
matriz_numerica <- as.matrix(base)

hist(matriz_numerica)
m1 = density(matriz_numerica)
plot(m1, main="caja", xlab=" n=1")

shapiro.test(matriz_numerica)

media_estimador_base <- mean(matriz_numerica)
sesgo <- media_estimador_base - 0.5
varianza <- var(matriz_numerica)

cat("sesgo de estimadores pˆ:", sesgo, "\n")
cat("varianza de estimadores pˆ:", varianza, "\n")

```
### *d*
```{r, echo=FALSE}
repeticion_d <- function(poblacion, t_muestra) {
  base <- data.frame()
  numero_repeticiones <- 500
  for (i in 1:numero_repeticiones) {
    muestra1 = muestra_p(poblacion, t_muestra)
    base <- rbind(base, muestra1)
  }
  colnames(base) <- "Estimador"
  base
}

vector_muestras <- c(5, 10, 15, 20, 30, 50, 60, 100, 200, 500)

```
<br>

### *Muestra 5*
```{r, echo=FALSE}

muestra_5 <- repeticion_d(poblacion, vector_muestras[1])
matriz_numerica1 <- as.matrix(muestra_5)
hist(matriz_numerica1)
m2 = density(matriz_numerica1)
plot(m2, main=" ", xlab = "n=1")

shapiro.test(matriz_numerica1)

media_estimador_5 <- mean(matriz_numerica1)
sesgo <- media_estimador_5 - 0.5
varianza <- var(matriz_numerica1)

cat("sesgo de estimadores pˆ:", sesgo, "\n")
cat("varianza de estimadores pˆ:", varianza, "\n")

```
<br>

### *Muestra 10*
```{r, echo=FALSE}

muestra_10 <- repeticion_d(poblacion, vector_muestras[2])
matriz_numerica2 <- as.matrix(muestra_10)
hist(matriz_numerica2)
m3 = density(matriz_numerica2)
plot(m3, main=" ", xlab = "n=1")

shapiro.test(matriz_numerica2)

media_estimador_10 <- mean(matriz_numerica2)
sesgo <- media_estimador_10 - 0.5
varianza <- var(matriz_numerica2)

cat("sesgo de estimadores pˆ:", sesgo, "\n")
cat("varianza de estimadores pˆ:", varianza, "\n")

```
<br>

### *Muestra 15*
```{r, echo=FALSE}
muestra_15 <- repeticion_d(poblacion, vector_muestras[3])
matriz_numerica3 <- as.matrix(muestra_15)
hist(matriz_numerica3)
m4 = density(matriz_numerica3)
plot(m4, main=" ", xlab = "n=1")

shapiro.test(matriz_numerica3)

media_estimador_15 <- mean(matriz_numerica3)
sesgo <- media_estimador_15 - 0.5
varianza <- var(matriz_numerica3)

cat("sesgo de estimadores pˆ:", sesgo, "\n")
cat("varianza de estimadores pˆ:", varianza, "\n")
```
<br>

### *Muestra 20*
```{r, echo=FALSE}
muestra_20 <- repeticion_d(poblacion, vector_muestras[4])
matriz_numerica4 <- as.matrix(muestra_20)
hist(matriz_numerica4)
m5 = density(matriz_numerica4)
plot(m5, main=" ", xlab = "n=1")

shapiro.test(matriz_numerica4)

media_estimador_20 <- mean(matriz_numerica4)
sesgo <- media_estimador_20 - 0.5
varianza <- var(matriz_numerica4)

cat("sesgo de estimadores pˆ:", sesgo, "\n")
cat("varianza de estimadores pˆ:", varianza, "\n")
```
<br>

### *Muestra 30*
```{r, echo=FALSE}
muestra_30 <- repeticion_d(poblacion, vector_muestras[5])
matriz_numerica5 <- as.matrix(muestra_30)
hist(matriz_numerica5)
m6 = density(matriz_numerica5)
plot(m6, main=" ", xlab = "n=1")

shapiro.test(matriz_numerica5)

media_estimador_30 <- mean(matriz_numerica5)
sesgo <- media_estimador_30 - 0.5
varianza <- var(matriz_numerica5)

cat("sesgo de estimadores pˆ:", sesgo, "\n")
cat("varianza de estimadores pˆ:", varianza, "\n")
```
<br>

### *Muestra 50*
```{r, echo=FALSE}
muestra_50 <- repeticion_d(poblacion, vector_muestras[6])
matriz_numerica6 <- as.matrix(muestra_50)
hist(matriz_numerica6)
m7 = density(matriz_numerica6)
plot(m7, main=" ", xlab = "n=1")

shapiro.test(matriz_numerica6)

media_estimador_50 <- mean(matriz_numerica6)
sesgo <- media_estimador_50 - 0.5
varianza <- var(matriz_numerica6)

cat("sesgo de estimadores pˆ:", sesgo, "\n")
cat("varianza de estimadores pˆ:", varianza, "\n")
```
<br>

### *Muestra 60*
```{r, echo=FALSE}
muestra_60 <- repeticion_d(poblacion, vector_muestras[7])
matriz_numerica7 <- as.matrix(muestra_60)
hist(matriz_numerica7)
m8 = density(matriz_numerica7)
plot(m8, main=" ", xlab = "n=1")

shapiro.test(matriz_numerica7)

media_estimador_60 <- mean(matriz_numerica7)
sesgo <- media_estimador_60 - 0.5
varianza <- var(matriz_numerica7)

cat("sesgo de estimadores pˆ:", sesgo, "\n")
cat("varianza de estimadores pˆ:", varianza, "\n")
```
<br>

### *Muestra 100*
```{r, echo=FALSE}
muestra_100 <- repeticion_d(poblacion, vector_muestras[8])
matriz_numerica8 <- as.matrix(muestra_100)
hist(matriz_numerica8)
m9 = density(matriz_numerica8)
plot(m9, main=" ", xlab = "n=1")

shapiro.test(matriz_numerica8)

media_estimador_100 <- mean(matriz_numerica8)
sesgo <- media_estimador_100 - 0.5
varianza <- var(matriz_numerica8)

cat("sesgo de estimadores pˆ:", sesgo, "\n")
cat("varianza de estimadores pˆ:", varianza, "\n")
```
<br>

### *Muestra 200*
```{r, echo=FALSE}
muestra_200 <- repeticion_d(poblacion, vector_muestras[9])
matriz_numerica9 <- as.matrix(muestra_200)
hist(matriz_numerica9)
m10 = density(matriz_numerica9)
plot(m10, main=" ", xlab = "n=1")

shapiro.test(matriz_numerica9)

media_estimador_200 <- mean(matriz_numerica9)
sesgo <- media_estimador_200 - 0.5
varianza <- var(matriz_numerica9)

cat("sesgo de estimadores pˆ:", sesgo, "\n")
cat("varianza de estimadores pˆ:", varianza, "\n")
```
<br>

### *Muestra 500*
```{r, echo=FALSE}
muestra_500 <- repeticion_d(poblacion, vector_muestras[10])
matriz_numerica10 <- as.matrix(muestra_500)
hist(matriz_numerica10)
m11 = density(matriz_numerica10)
plot(m11, main=" ", xlab = "n=1")

shapiro.test(matriz_numerica10)

media_estimador_500 <- mean(matriz_numerica10)
sesgo <- media_estimador_500 - 0.5
varianza <- var(matriz_numerica10)

cat("sesgo de estimadores pˆ:", sesgo, "\n")
cat("varianza de estimadores pˆ:", varianza, "\n")
```


<br>
<br>

### *Analisis:*
Se concluye que para una poblacion en la cual se tiene el 50% de plantas enfermas segun el enunciado, las gráficas y las medidas de estimacion se tienden a estabilizar a partir de una muestra de 50 datos para la cual la grafica se empieza a tornar simetrica con respecto a la media.
Para una poblacion de plantas enfermas de un 10%, la tendencia es a normalizarse, de una muestra de 100, con cierta inclinacion hacia la izquierda.






<br>






















