---
title: "Actividad 2 - Problema 1"
author: "Juliette Conde"
date: "2023-09-03"
output: html_document
---

```{r setup, include=FALSE}
knitr::opts_chunk$set(echo = TRUE)
library(ggplot2)
```

## *Actividad 2 Problema 1*
### *Pasos sugeridos:*

a. Genere n coordenadas x : X1, . . . , Xn
. Utilice la distribución uniforme con valor mínimo de 0 y valor máximo de 1
. La distribución uniforme genera variables aleatorias que tienen la misma probabilidad de venir de cualquier parte del intervalo (0,1).

b. Genere 1000 coordenadas y : Y1,...,Yn, utilizando nuevamente la distribución uniforme con valor mínimo de 0 y valor máximo de 1.

c. Cada punto (Xi,Yi) se encuentra dentro del círculo si su distancia desde el centro (0.5,0.5)
 es menor a 0.5. Para cada par (Xi,Yi) determine si la distancia desde el centro es menor a 0.5
. Esto último se puede realizar al calcular el valor (Xi−0.5)^2 + (Yi−0.5)^2, que es el cuadrado de la distancia, y al determinar si es menor que 0.25.

d. ¿Cuántos de los puntos están dentro del círculo? ¿Cuál es su estimación de π?

### *Solución Pasos:* 
```{r, echo=FALSE}
estimar_pi <- function(puntos){

x <- runif(puntos, min = 0, max = 1)
y <- runif(puntos, min = 0, max = 1)

distancia_centro <- ((x - 0.5)^2) + ((y - 0.5)^2)
dentro <- which(distancia_centro <= 0.25)
contar <- length(dentro)

cantidad_puntos <- paste("La cantidad de puntos dentro del circulo es de", contar)
print(cantidad_puntos)
estimacion <- paste("La estimacion de PI es", (4 * contar/puntos))
print(estimacion)
}

punto <- 1000

x <- runif(punto, min = 0, max = 1)
y <- runif(punto, min = 0, max = 1)
data <- data.frame(x = x, y = y)

ggplot(data, aes(x = x, y = y)) +
  geom_point(color = "blue", shape = 16) +
  labs(title = "Grafico de puntos", x = "Eje x", y = "Eje y")

```
<br>

### *Estimación con 1000 puntos*

```{r}
estimar_pi(1000)

```
### *Estimación con 10000 puntos*

```{r}
estimar_pi(10000)

```
### *Estimación con 100000 puntos*

```{r}
estimar_pi(100000)

```
<br>

### *Conclusión:*

Se concluye que para tener una estimación acertada se requiere mayor cantidad de puntos.

<br>
<br>
