---
title: "Actividad 2 - Problema 2"
author: "Juliette Conde"
date: "2023-09-10"
output: html_document
---

```{r setup, include=FALSE}
knitr::opts_chunk$set(echo = TRUE)
```

## *Actividad 2 Problema 2*
## *Propiedades de los estimadores*
La simulación ayuda a entender y validad las propiedades de los estimadores estadísticos como son. insesgadez, eficiencia y la consistencia principalmente. El siguiente problema permite evidenciar las principales características de un grupo de estimadores propuestos para la estimación de un parámetro asociado a un modelo de probabilidad.

Sean X1, X2, X3 y X4, una muestra aleatoria de tamaño n=4 cuya población la conforma una distribución exponencial con parámetro θ desconocido. Determine las características de cada uno de los siguientes estimadores propuestos:

<br>
      
$\hat{θ}_{1}$ = $\frac{X_{1}+X_{2}}{6}$ + $\frac{X_{3}+X_{4}}{3}$


$\hat{θ}_{2}$ = $\frac{(X_{1}+2X_{2}+3X_{3}+4X_{4})}{5}$


$\hat{θ}_{3}$ = $\frac{X_{1}+X_{2}+X_{3}+X_{4}}{4}$

$\hat{θ}_{4}$ = $\frac{min\{{X_{1},X_{2},X_{3},X_{4}\}} + max\{{X_{1},X_{2},X_{3},X_{4}\}}}{2}$

<br>

### *Solución*


```{r, echo=FALSE}
muestras <- c(20, 50, 100, 1000, 10000, 100000)
lambda1 <- 1/5

calculo_estimadores <- function(muestra, lambda){

  x1 <- rexp(muestra, lambda)
  x2 <- rexp(muestra, lambda)
  x3 <- rexp(muestra, lambda)
  x4 <- rexp(muestra, lambda)
  
  base <- data.frame(x1, x2, x3, x4)
  
  #matriz_numerica <- as.matrix(base)
  #matriz_numerica
  
  fx1 <- function(x1, x2, x3, x4){
    return <- ((x1+x2)/6) + ((x3+x4)/3)
  }
  
  fx2 <- function(x1, x2, x3, x4){
    return <- ((x1+2*x2+3*x3+4*x4)/5)
  }
  
  fx3 <- function(x1, x2, x3, x4){
    return <- ((x1+x2+x3+x4)/4)
  }
  
  maximo <- apply(base, 1, max)
  minimo <- apply(base, 1, min)
  
  fx4 <- function(minimo, maximo){
    return <- (minimo + maximo)/2
  }
  
  theta1 <- fx1(x1, x2, x3, x4)
  theta2 <- fx2(x1, x2, x3, x4)
  theta3 <- fx3(x1, x2, x3, x4)
  theta4 <- fx4(minimo, maximo)
  
  estimadores <- data.frame(theta1, theta2, theta3, theta4)
  
  #boxplot(estimadores, las=1)
  #abline(h=5, col="red")
  
  boxplot(
    estimadores,
    col = c("blue", "green", "yellow"),  # Colores para los grupos
    border = "black",                 # Color del borde de las cajas
    main = "Grafico de Caja",         # Título principal
    xlab = "Grupos",                  # Etiqueta del eje X
    ylab = "Valores",                 # Etiqueta del eje Y
    notch = FALSE                      # Agregar muescas
  )
  abline(h=5, col="red")
  
matriz_numerica <- as.matrix(estimadores)
  
  media <- mean(matriz_numerica)
varianza <- var(matriz_numerica)
cat("media", media, "\n")
cat("varianza", varianza, "\n")

}
```

```{r}
calculo_estimadores(muestras[1], lambda1)
```

<br>

Se observa en los estimadores, lo siguiente:
Theta 1: Insesgado.
Theta 2: Sesgado
Theta 3: Insesgado
Theta 4: Insesgado, eficiente.

<br>

```{r}
calculo_estimadores(muestras[2], lambda1)
```

<br>

Se observa en los estimadores, lo siguiente:
Theta 1: Insesgado, eficiente.
Theta 2: Sesgado
Theta 3: Insesgado, eficiente.
Theta 4: Insesgado.

<br>

```{r}
calculo_estimadores(muestras[3], lambda1)
```

<br>

Se observa en los estimadores, lo siguiente:
Theta 1: Insesgado, eficiente.
Theta 2: Sesgado
Theta 3: Insesgado, eficiente.
Theta 4: Insesgado.

<br>

```{r}
calculo_estimadores(muestras[4], lambda1)
```

<br>

Se observa en los estimadores, lo siguiente:
Theta 1: Insesgado, eficiente.
Theta 2: Sesgado
Theta 3: Insesgado, eficiente.
Theta 4: Insesgado, eficiente.

<br>

```{r}
calculo_estimadores(muestras[5], lambda1)
```
<br>

Se observa en los estimadores, lo siguiente:
Theta 1: Insesgado, eficiente.
Theta 2: Sesgado
Theta 3: Insesgado, eficiente.
Theta 4: Insesgado, eficiente.

<br>

```{r}
calculo_estimadores(muestras[6], lambda1)
```

Se observa en los estimadores, lo siguiente:
Theta 1: Insesgado, eficiente.
Theta 2: Sesgado
Theta 3: Insesgado, eficiente.
Theta 4: Insesgado, eficiente.

<br>
<br>

### *Analisis:*
Se llega a la conclusión que al realizar la simulación para los diferentes tamaños de la muestra con los estimadores propuestos se aprecia que se aumenta el tamaño de la muestra de los estimadores con una tendencia a la normalidad en sus diferentes características, como son insesgado, eficiente, sesgado y consistente. 

<br>
